【裁判字號】    97,訴,4044
【裁判日期】    970805
【裁判案由】    清償借款
【裁判全文】
臺灣臺北地方法院民事判決              97年度訴字第4044號
原      告  萬泰商業銀行股份有限公司
法定代理人  丙○○
訴訟代理人  丁○○
被      告  甲○○
上列當事人間請求清償借款事件，本院於九十七年七月二十九日
言詞辯論終結，判決如下：
    主  文
被告應給付原告新台幣陸拾萬肆仟肆佰捌拾捌元，及其中新台幣
伍拾玖萬參仟伍佰陸拾伍元自民國九十六年十二月二十五日起至
清償日止，按年息百分之二十計算之利息。
訴訟費用由被告負擔。
    事  實
甲、原告方面：
一、聲明：如主文所示。
二、陳述：
（一）被告於民國88年11月11日與原告簽訂小額循環信用貸款契
      約，約定借款額度最高以新台幣（下同）300,000 元為限
      度，於第000000000000號帳戶內循環使用，借款動用期間
      自88年11月11日起至89年11月11日止，期滿30日前，如被
      告不為反對續約之意思表示並經原告審核同意者，得以同
      一內容繼續延長1 年，其後每年屆期時亦同，利息按週年
      利率18.25%計算，按日計息，延滯期間之利息依週年利率
      20% 給付利息，並以GEOGRE & MARY 現金卡為工具循環使
      用，如逾期不履行，視為全部到期，後於91年12月11日另
      簽訂契約變更約定書，將借款額度變更為600,000 元。詎
      被告自96年12月24日起，即未依約繳納本息，尚積欠本金
      593,565 元及至96年12月24日止之利息10,923元，合計60
      4,488 元未償，依約全部債務視為到期。為此，原告依消
      費借貸關係請求被告應清償如前開訴之聲明所載之金額。
（二）兩造約定如有涉訟時，合意由  鈞院管轄。
三、證據：提出小額循環信用貸款契約、契約變更約定書、交易
    記錄一覽表為證。
乙、被告則請求緩期、分期清償，並請求駁回原告之訴。
    理  由
甲、程序方面：
一、依約定書第21條約定，兩造就本件訟爭之事項合意以本院為
    第一審管轄法院，參照民事訴訟法第24條規定，本院有管轄
    權，應先敘明。
二、按原告法定代理人於訴訟程序中由乙○○變更為丙○○，有
    原告所提公司變更登記表、銀行營業執照在卷可稽，並經丙
    ○○具狀聲明承受訴訟，應予准許。
乙、實體方面：
一、原告起訴主張被告於88年11月11日，向原告借款300,000 元
    ，於91年12月11日變更為借款600,000 元，惟被告自96年12
    月24日起即未依約還款，依約定書第11條之約定債務視為全
    部到期，目前尚欠604,488 元及如聲明所示之利息未清償等
    前開事實，業據原告提出與所述相符之小額循環信用貸款契
    約、契約變更約定書、交易記錄一覽表為證。被告則未否認
    借款，是自堪信原告主張為真實。
二、按消費借貸之借用人應於約定期限內，返還與借用物種類、
    品質、數量相同之物，民法第478 條前段定有明文；又按遲
    延之債務，以支付金錢為標的者，債權人得請求依法定利率
    計算之遲延利息。但約定利率較高者，仍從其約定利率；當
    事人得約定債務人於債務不履行時，應支付違約金，民法第
    233 條第1 項、第250 條第1 項分別定有明文。本件被告向
    原告借款未依約清償，尚積欠如主文第一項所示之本金及利
    息未清償，揆諸前開說明及規定，原告依消費借貸契約請求
    被告如數給付如主文第一項所示金額為有理由，應予准許。
丙、結論：本件原告之訴為有理由，依民事訴訟法第385條第1項
    前段、第78條，判決如主文。
中    華    民    國    97    年    8     月    5     日
                  民事第五庭    法  官  吳佳薇
如對本判決上訴，須於判決送達後20日內向本院提出上訴狀
以上正本係照原本作成。
中    華    民    國    97    年    8     月    5     日
                                書記官  許博為


司法院資訊處製作；財團法人民間司法改革基金會備份。
